# 结构性存款的会计处理；

提问人：bcfy2018 时间：2019-12-19 08:05:09
结构性存款的后续计量问题：
假设公司购买某结构性存款，主要合同条款如下：
1 、期限 9 个月； 2 、保本，保证最低利率2.5%； 3 、挂钩USD3M-Libor，产品存续期间每日观察挂钩标的：客户年化收益 =2.50%+2.25%*n/N，（0.80%-3.20%），其中n 为挂钩标的落在 0.80%-3.20% 区间的天数，N 为起息日至到期日之间（算头不算尾）； 4 、除非另有约定，否则不可提前提取（如果提前支取，违约金为本金的 1.5%）； 5 、到期一次还本付息。
请问陈老师，（ 1 ）因为可以随时赎回，是否可以列示在货币资金？（ 2 ）条件4 ，是否满足作为 “可随时支取” 的条件。
非常感谢

回答人：chenyiwei
新准则下对结构性存款的核算，理论上是作为以公允价值计量且其变动计入损益的金融资产，但是如果合同条款将对应的挂钩变量的浮动范围设置得很宽，导致在结构性存款存续期间几乎不可能发生该挂钩变量波动到设定区间范围以外的情况，实质上属于固定收益的，则视同普通的定期存款进行核算。
个人理解你的案例视同普通定期存款核算的可能性较大。
如果满足作为一般定期存款核算及列报的条件，则参考《瑞华研究 2010 ～2016 汇编》之 “问题 5-2-1 （可随时提前支取的期限在三个月以上的定期存款能否在现金流量表上作为现金及现金等价物）”、“问题 5-2-4（关于定期存款能否作为现金以及在期末能否计提利息收入）” 等案例的原则处理。
在本案例中，如果提前支取则收益率为 1%（2.5%-1.5%0，近似于活期存款利率，故可以认为与一般定期存款的提前支取条款无本质区别，可以认为是可以提前支取的。